<?xml version='1.0' encoding='utf-8'?>
<verb default="diagnóisigh" disambig="">
  <verbalNoun default="diagnóisiú" />
  <verbalAdjective default="diagnóisithe" />
  <tenseForm default="diagnóisigh" tense="Past" dependency="Indep" person="Base" />
  <tenseForm default="diagnóisíomar" tense="Past" dependency="Indep" person="Pl1" />
  <tenseForm default="diagnóisíodar" tense="Past" dependency="Indep" person="Pl3" />
  <tenseForm default="diagnóisíodh" tense="Past" dependency="Indep" person="Auto" />
  <tenseForm default="diagnóisigh" tense="Past" dependency="Dep" person="Base" />
  <tenseForm default="diagnóisíomar" tense="Past" dependency="Dep" person="Pl1" />
  <tenseForm default="diagnóisíodar" tense="Past" dependency="Dep" person="Pl3" />
  <tenseForm default="diagnóisíodh" tense="Past" dependency="Dep" person="Auto" />
  <tenseForm default="diagnóisíodh" tense="PastCont" dependency="Indep" person="Base" />
  <tenseForm default="diagnóisínn" tense="PastCont" dependency="Indep" person="Sg1" />
  <tenseForm default="diagnóisíteá" tense="PastCont" dependency="Indep" person="Sg2" />
  <tenseForm default="diagnóisímis" tense="PastCont" dependency="Indep" person="Pl1" />
  <tenseForm default="diagnóisídís" tense="PastCont" dependency="Indep" person="Pl3" />
  <tenseForm default="diagnóisítí" tense="PastCont" dependency="Indep" person="Auto" />
  <tenseForm default="diagnóisíodh" tense="PastCont" dependency="Dep" person="Base" />
  <tenseForm default="diagnóisínn" tense="PastCont" dependency="Dep" person="Sg1" />
  <tenseForm default="diagnóisíteá" tense="PastCont" dependency="Dep" person="Sg2" />
  <tenseForm default="diagnóisímis" tense="PastCont" dependency="Dep" person="Pl1" />
  <tenseForm default="diagnóisídís" tense="PastCont" dependency="Dep" person="Pl3" />
  <tenseForm default="diagnóisítí" tense="PastCont" dependency="Dep" person="Auto" />
  <tenseForm default="diagnóisíonn" tense="PresCont" dependency="Indep" person="Base" />
  <tenseForm default="diagnóisím" tense="PresCont" dependency="Indep" person="Sg1" />
  <tenseForm default="diagnóisímid" tense="PresCont" dependency="Indep" person="Pl1" />
  <tenseForm default="diagnóisítear" tense="PresCont" dependency="Indep" person="Auto" />
  <tenseForm default="diagnóisíonn" tense="PresCont" dependency="Dep" person="Base" />
  <tenseForm default="diagnóisím" tense="PresCont" dependency="Dep" person="Sg1" />
  <tenseForm default="diagnóisímid" tense="PresCont" dependency="Dep" person="Pl1" />
  <tenseForm default="diagnóisítear" tense="PresCont" dependency="Dep" person="Auto" />
  <tenseForm default="diagnóiseoidh" tense="Fut" dependency="Indep" person="Base" />
  <tenseForm default="diagnóiseoimid" tense="Fut" dependency="Indep" person="Pl1" />
  <tenseForm default="diagnóiseofar" tense="Fut" dependency="Indep" person="Auto" />
  <tenseForm default="diagnóiseoidh" tense="Fut" dependency="Dep" person="Base" />
  <tenseForm default="diagnóiseoimid" tense="Fut" dependency="Dep" person="Pl1" />
  <tenseForm default="diagnóiseofar" tense="Fut" dependency="Dep" person="Auto" />
  <tenseForm default="diagnóiseodh" tense="Cond" dependency="Indep" person="Base" />
  <tenseForm default="diagnóiseoinn" tense="Cond" dependency="Indep" person="Sg1" />
  <tenseForm default="diagnóiseofá" tense="Cond" dependency="Indep" person="Sg2" />
  <tenseForm default="diagnóiseoimis" tense="Cond" dependency="Indep" person="Pl1" />
  <tenseForm default="diagnóiseoidís" tense="Cond" dependency="Indep" person="Pl3" />
  <tenseForm default="diagnóiseofaí" tense="Cond" dependency="Indep" person="Auto" />
  <tenseForm default="diagnóiseodh" tense="Cond" dependency="Dep" person="Base" />
  <tenseForm default="diagnóiseoinn" tense="Cond" dependency="Dep" person="Sg1" />
  <tenseForm default="diagnóiseofá" tense="Cond" dependency="Dep" person="Sg2" />
  <tenseForm default="diagnóiseoimis" tense="Cond" dependency="Dep" person="Pl1" />
  <tenseForm default="diagnóiseoidís" tense="Cond" dependency="Dep" person="Pl3" />
  <tenseForm default="diagnóiseofaí" tense="Cond" dependency="Dep" person="Auto" />
  <moodForm default="diagnóisíodh" mood="Imper" person="Base" />
  <moodForm default="diagnóisím" mood="Imper" person="Sg1" />
  <moodForm default="diagnóisigh" mood="Imper" person="Sg2" />
  <moodForm default="diagnóisímis" mood="Imper" person="Pl1" />
  <moodForm default="diagnóisígí" mood="Imper" person="Pl2" />
  <moodForm default="diagnóisídís" mood="Imper" person="Pl3" />
  <moodForm default="diagnóisítear" mood="Imper" person="Auto" />
  <moodForm default="diagnóisí" mood="Subj" person="Base" />
  <moodForm default="diagnóisímid" mood="Subj" person="Pl1" />
  <moodForm default="diagnóisítear" mood="Subj" person="Auto" />
</verb>
